Minutes et répertoires du notaire Antoine PEZET de CORVAL, 3 février 1789 - 7 octobre 1805 (étude VII)
Archives nationales
- Minutes de Antoine PEZET de CORVAL, 1789 - 1805; MC/ET/VII/489 - MC/ET/VII/575
  - Minutes. an IX, nivôse - an IX, ventôse, nivôse an IX (22 décembre 1800) - ventôse an IX (21 mars 1801); MC/ET/VII/554
    - Société de commerce d'orfèvrerie Guichard et Cie, rue des Arcis, entre Anne Isidore Guichard et Nicole Flamant., 6 nivôse an IX (27 décembre 1800); MC/ET/VII/554
      Documents du Minutier central des notaires de Paris concernant l'histoire économique et sociale (1800-1830) [8556 actes], par Claude Pris, introduction et index revus, corrigés par le personnel du Minutier central, sous la direction d'Andrée Chauleur, Paris, Archives nationales, 1999, notice n° 406 (instrument de recherche imprimé dématérialisé dont la version intégrale est accessible en ligne par la rubrique 'Autres instruments de recherche', voir contexte dans le Plan d’orientation général - Notaires de Paris, guides thématiques du Minutier).
      acte de société; Arcis (rue des); Flamant, Nicole; Guichard, Anne Isidore; orfèvre
    - Mariage de Gaspard Francoz, perruquier, rue de la Michodière, avec Louise Marie Harmant, 18, boulevard Ceruty [Cerutti]., 7 nivôse an IX (28 décembre 1800); MC/ET/VII/554
      Documents du Minutier central des notaires de Paris concernant l'histoire économique et sociale (1800-1830) [8556 actes], par Claude Pris, introduction et index revus, corrigés par le personnel du Minutier central, sous la direction d'Andrée Chauleur, Paris, Archives nationales, 1999, notice n° 1244 (instrument de recherche imprimé dématérialisé dont la version intégrale est accessible en ligne par la rubrique 'Autres instruments de recherche', voir contexte dans le Plan d’orientation général - Notaires de Paris, guides thématiques du Minutier).
      contrat de mariage; Francoz, Gaspard; Harmant, Louise Marie; coiffeur
    - Vente de terres labourables dépendant du domaine de la Madeleine à Saint-Yon par Marie Antoine Madinier à Jacques Magnien, directeur de la régie de l'Enregistrement., 18 nivôse an IX (8 janvier 1801); MC/ET/VII/554
      Précisions sur les lieux: Saint-Yon (Essonne)--La Madeleine (domaine)
      Documents du Minutier central des notaires de Paris concernant l'histoire économique et sociale (1800-1830) [8556 actes], par Claude Pris, introduction et index revus, corrigés par le personnel du Minutier central, sous la direction d'Andrée Chauleur, Paris, Archives nationales, 1999, notice n° 7085 (instrument de recherche imprimé dématérialisé dont la version intégrale est accessible en ligne par la rubrique 'Autres instruments de recherche', voir contexte dans le Plan d’orientation général - Notaires de Paris, guides thématiques du Minutier).
      acte de vente; Saint-Yon (Essonne); Madinier, Marie Antoine; Magnien, Jacques; administrateur
    - Vente de maisons, terres labourables et vignes à Cercay, commune de Villecresne, par Pierre Jacques Roux, ex-vigneron, à Pierre Boudran [Boudrand], loueur de carrosses., 19 nivôse an IX (9 janvier 1801); MC/ET/VII/554
      Précisions sur les lieux: Cerçay (Villecresnes, Val-de-Marne); Villecresnes (Val-de-Marne)--Cerçay
      Documents du Minutier central des notaires de Paris concernant l'histoire économique et sociale (1800-1830) [8556 actes], par Claude Pris, introduction et index revus, corrigés par le personnel du Minutier central, sous la direction d'Andrée Chauleur, Paris, Archives nationales, 1999, notice n° 7086 (instrument de recherche imprimé dématérialisé dont la version intégrale est accessible en ligne par la rubrique 'Autres instruments de recherche', voir contexte dans le Plan d’orientation général - Notaires de Paris, guides thématiques du Minutier).
      acte de vente; Villecresnes (Val-de-Marne); Boudran, Pierre; Boudrand, Pierre; Roux, Pierre Jacques; loueur de véhicules; viticulteur
    - Mariage de Marin François Bidet, chirurgien, demeurant à Buc, près de Versailles, avec Anne Louise Stocard, 636, rue de la Tonnellerie., 21 nivôse an IX (11 janvier 1801); MC/ET/VII/554
      Documents du Minutier central des notaires de Paris concernant l'histoire économique et sociale (1800-1830) [8556 actes], par Claude Pris, introduction et index revus, corrigés par le personnel du Minutier central, sous la direction d'Andrée Chauleur, Paris, Archives nationales, 1999, notice n° 5678 (instrument de recherche imprimé dématérialisé dont la version intégrale est accessible en ligne par la rubrique 'Autres instruments de recherche', voir contexte dans le Plan d’orientation général - Notaires de Paris, guides thématiques du Minutier).
      contrat de mariage; Buc (Yvelines); Tonnellerie (rue de la); Bidet, Marin François; Stocard, Anne Louise; chirurgien
    - Dépôt de l'acte de divorce entre Pierre Nicolas Jallabert, notaire, et Marguerite Charlotte Marthe Mony., 12 janvier 1801; MC/ET/VII/554
      dépôt de pièces; acte d'état civil; Jallabert, Pierre Nicolas; Mony, Marguerite Charlotte Marthe; notaire
    - Mariage de Nicolas Victor Gentillet, boucher, marché des Enfants Rouges [rue des Enfants-Rouges], avec Anne Louise Lemaître [Lemaitre], carrefour de Bussy [Buci]., 24 nivôse an IX (14 janvier 1801); MC/ET/VII/554
      Documents du Minutier central des notaires de Paris concernant l'histoire économique et sociale (1800-1830) [8556 actes], par Claude Pris, introduction et index revus, corrigés par le personnel du Minutier central, sous la direction d'Andrée Chauleur, Paris, Archives nationales, 1999, notice n° 3426 (instrument de recherche imprimé dématérialisé dont la version intégrale est accessible en ligne par la rubrique 'Autres instruments de recherche', voir contexte dans le Plan d’orientation général - Notaires de Paris, guides thématiques du Minutier).
      contrat de mariage; Buci (carrefour de); Enfants-Rouges (rue des); Gentillet, Nicolas Victor; Lemaitre, Anne Louise; Lemaître, Anne Louise; boucher
    - Mariage de Nicolas Prospère Castet, veuf avec trois enfants de Marthe Louise Pasques, 4, rue des Trois-Frères, avec Anne Louise Charlotte Navarre, divorcée de Jean Jacques Truelle, 463, rue des Deux-Écus., 5 pluviose an IX (25 janvier 1801); MC/ET/VII/554
      Documents du Minutier central des notaires de Paris concernant l'histoire économique et sociale (1800-1830) [8556 actes], par Claude Pris, introduction et index revus, corrigés par le personnel du Minutier central, sous la direction d'Andrée Chauleur, Paris, Archives nationales, 1999, notice n° 8258 (instrument de recherche imprimé dématérialisé dont la version intégrale est accessible en ligne par la rubrique 'Autres instruments de recherche', voir contexte dans le Plan d’orientation général - Notaires de Paris, guides thématiques du Minutier).
      contrat de mariage; Deux-Ecus (rue des); Trois-Frères (rue des); Castet, Nicolas Prosper; Navarre, Anne Louise Charlotte; Pasques, Marthe Louise; Truelle, Jean Jacques
    - Bail d'auberge et terre à Mantes, faubourg Saint-Pierre, par Claude Thomas Baurlier à Claude Lonfroy, aubergiste., 8 pluviose an IX (28 janvier 1801); MC/ET/VII/554
      Documents du Minutier central des notaires de Paris concernant l'histoire économique et sociale (1800-1830) [8556 actes], par Claude Pris, introduction et index revus, corrigés par le personnel du Minutier central, sous la direction d'Andrée Chauleur, Paris, Archives nationales, 1999, notice n° 3388 (instrument de recherche imprimé dématérialisé dont la version intégrale est accessible en ligne par la rubrique 'Autres instruments de recherche', voir contexte dans le Plan d’orientation général - Notaires de Paris, guides thématiques du Minutier).
      bail; Mantes-la-Jolie (Yvelines); Baurlier, Claude Thomas; Lonfroy, Claude; hôtelier
    - Vente de 20 hectares de taillis à Souilly par Bernard Jean Duchesne, homme de loi, à Marie Élisabeth Émeric, épouse de Charles Alexandre Joseph Panckoucke., 12 pluviose an IX (1er février 1801); MC/ET/VII/554
      Documents du Minutier central des notaires de Paris concernant l'histoire économique et sociale (1800-1830) [8556 actes], par Claude Pris, introduction et index revus, corrigés par le personnel du Minutier central, sous la direction d'Andrée Chauleur, Paris, Archives nationales, 1999, notice n° 7090 (instrument de recherche imprimé dématérialisé dont la version intégrale est accessible en ligne par la rubrique 'Autres instruments de recherche', voir contexte dans le Plan d’orientation général - Notaires de Paris, guides thématiques du Minutier).
      acte de vente; Duchesne, Bernard Jean; Panckoucke, Charles-Joseph (1736-1798); Emeric, Marie Elisabeth; libraire; juriste
    - Procès-verbal pour la succession de Pierre de Beaumarchais., 4 février 1801; MC/ET/VII/554
      Histoire littéraire XVIIIe siècle (227 actes), par Claire Béchu, Xenia Pamfilova, v.1970-v.1990 (fichier papier entièrement dématérialisé; voir contexte dans le Plan d’orientation général - Notaires de Paris, guides thématiques du Minutier).
      procès-verbal; Caron de Beaumarchais, Pierre
    - Contrat de mariage entre Jean Tardif, notaire, et Anne Jeanne Joséphine Céline Moreau, fille de Jean Baptiste Moreau et d'Anne Louise Langlois., 7 février 1801; MC/ET/VII/554
      contrat de mariage; Tardif, Jean; Moreau, Anne Jeanne Joséphine Céline; Moreau, Jean Baptiste; Langlois, Anne Louise; notaire
    - Mariage de Jean Tardif, notaire à Paris, 15, rue de la Vieille-Draperie, avec Anne Jeanne Joséphine Céline Moreau, 730, rue des Martyrs., 18 pluviose an IX (7 février 1801); MC/ET/VII/554
      Documents du Minutier central des notaires de Paris concernant l'histoire économique et sociale (1800-1830) [8556 actes], par Claude Pris, introduction et index revus, corrigés par le personnel du Minutier central, sous la direction d'Andrée Chauleur, Paris, Archives nationales, 1999, notice n° 5880 (instrument de recherche imprimé dématérialisé dont la version intégrale est accessible en ligne par la rubrique 'Autres instruments de recherche', voir contexte dans le Plan d’orientation général - Notaires de Paris, guides thématiques du Minutier).
      contrat de mariage; Martyrs (rue des); Vieille-Draperie (rue de la); Moreau, Anne Jeanne Joséphine Céline; Tardif, Jean; notaire
    - Vente de meubles par Étienne Grignon-Bonvallet à Anne Olympe Moreau de Commagny, épouse de Denis Jean Legris d'Eperville., 6 ventôse an IX (25 février 1801); MC/ET/VII/554
      Documents du Minutier central des notaires de Paris concernant l'histoire économique et sociale (1800-1830) [8556 actes], par Claude Pris, introduction et index revus, corrigés par le personnel du Minutier central, sous la direction d'Andrée Chauleur, Paris, Archives nationales, 1999, notice n° 2092 (instrument de recherche imprimé dématérialisé dont la version intégrale est accessible en ligne par la rubrique 'Autres instruments de recherche', voir contexte dans le Plan d’orientation général - Notaires de Paris, guides thématiques du Minutier).
      acte de vente; Grignon-Bonvallet, Etienne; Legris d'Eperville, Denis Jean; Moreau de Commagny, Anne Olympe (1755-1822)
    - Vente du domaine des Gallois à Villemer par Jeanne Marie Thérèse Jourda-Devaux, épouse de Louis Malo Gabriel Vauborel, à César de Soussay., 16 ventôse an IX (7 mars 1801); MC/ET/VII/554
      Précisions sur les lieux: Le Gallois (Villemer, Seine-et-Marne); Villemer (Seine-et-Marne)--Le Gallois
      Documents du Minutier central des notaires de Paris concernant l'histoire économique et sociale (1800-1830) [8556 actes], par Claude Pris, introduction et index revus, corrigés par le personnel du Minutier central, sous la direction d'Andrée Chauleur, Paris, Archives nationales, 1999, notice n° 7093 (instrument de recherche imprimé dématérialisé dont la version intégrale est accessible en ligne par la rubrique 'Autres instruments de recherche', voir contexte dans le Plan d’orientation général - Notaires de Paris, guides thématiques du Minutier).
      acte de vente; Bannost-Villegagnon (Seine-et-Marne); Villemer (Seine-et-Marne); Jourda de Vaux, Jeanne Marie Thérèse; Soussay, César de; Vauborel, Louis Malo Gabriel de (1743-1819)
    - Inventaire après décès de Jean-Baptiste Rondu, marchand de faïence, 1401, rue de Bourgogne., 22 ventôse an IX (13 mars 1801); MC/ET/VII/554
      Documents du Minutier central des notaires de Paris concernant l'histoire économique et sociale (1800-1830) [8556 actes], par Claude Pris, introduction et index revus, corrigés par le personnel du Minutier central, sous la direction d'Andrée Chauleur, Paris, Archives nationales, 1999, notice n° 496 (instrument de recherche imprimé dématérialisé dont la version intégrale est accessible en ligne par la rubrique 'Autres instruments de recherche', voir contexte dans le Plan d’orientation général - Notaires de Paris, guides thématiques du Minutier).
      inventaire; Bourgogne (rue de); Rondu, Jean-Baptiste; porcelainier
  - Minutes. an IX, germinal - an IX, prairial, germinal an IX (22 mars 1801) - prairial an IX (19 juin 1801); MC/ET/VII/555
    - Bail du pavillon de la Muette avec 4 hectares de jardin à l'entrée du bois de Boulogne par Auguste Victor Thion-La Chaume [Thion de la Chaume] à Christophe Guillaume de Dreyer, ministre de Danemark., 4 germinal an IX (25 mars 1801); MC/ET/VII/555
      Précisions sur les lieux: La Muette (ancienne commune de Passy)--Château; Paris--Passy (ancienne commune)--La Muette (château)
      Documents du Minutier central des notaires de Paris concernant l'histoire économique et sociale (1800-1830) [8556 actes], par Claude Pris, introduction et index revus, corrigés par le personnel du Minutier central, sous la direction d'Andrée Chauleur, Paris, Archives nationales, 1999, notice n° 7094 (instrument de recherche imprimé dématérialisé dont la version intégrale est accessible en ligne par la rubrique 'Autres instruments de recherche', voir contexte dans le Plan d’orientation général - Notaires de Paris, guides thématiques du Minutier).
      bail; Muette (château de la); Passy (ancienne commune); Dreyer, Christophe Guillaume de; Thion de La Chaume, Auguste Victor (1753-1838); ministre
    - Mariage d'Antoine Valon, 1230, rue de la Loi, avec Pierrette Venture, même adresse., 7 germinal an IX (28 mars 1801); MC/ET/VII/555
      Documents du Minutier central des notaires de Paris concernant l'histoire économique et sociale (1800-1830) [8556 actes], par Claude Pris, introduction et index revus, corrigés par le personnel du Minutier central, sous la direction d'Andrée Chauleur, Paris, Archives nationales, 1999, notice n° 8262 (instrument de recherche imprimé dématérialisé dont la version intégrale est accessible en ligne par la rubrique 'Autres instruments de recherche', voir contexte dans le Plan d’orientation général - Notaires de Paris, guides thématiques du Minutier).
      contrat de mariage; Loi (rue de la); Valon, Antoine; Venture, Pierrette
    - Mariage de Joseph Sirgant, officier de santé, rue du Four-Honoré [rue du Four-Saint-Honoré], avec Marie Madeleine Giton, même adresse., 19 germinal an IX (9 avril 1801); MC/ET/VII/555
      Documents du Minutier central des notaires de Paris concernant l'histoire économique et sociale (1800-1830) [8556 actes], par Claude Pris, introduction et index revus, corrigés par le personnel du Minutier central, sous la direction d'Andrée Chauleur, Paris, Archives nationales, 1999, notice n° 5907 (instrument de recherche imprimé dématérialisé dont la version intégrale est accessible en ligne par la rubrique 'Autres instruments de recherche', voir contexte dans le Plan d’orientation général - Notaires de Paris, guides thématiques du Minutier).
      contrat de mariage; Four-Saint-Honoré (rue du); Giton, Marie-Madeleine; Sirgant, Joseph; médecin
    - Inventaire après décès de Jacques Lebrecq, aide de camp, 182, rue Montmartre., 11 floréal an IX (1er mai 1801); MC/ET/VII/555
      Documents du Minutier central des notaires de Paris concernant l'histoire économique et sociale (1800-1830) [8556 actes], par Claude Pris, introduction et index revus, corrigés par le personnel du Minutier central, sous la direction d'Andrée Chauleur, Paris, Archives nationales, 1999, notice n° 6900 (instrument de recherche imprimé dématérialisé dont la version intégrale est accessible en ligne par la rubrique 'Autres instruments de recherche', voir contexte dans le Plan d’orientation général - Notaires de Paris, guides thématiques du Minutier).
      inventaire; Montmartre (rue); Lebrecq, Jacques; officier (armée)
    - Inventaire après décès de Joseph Sirgant, médecin, 484, rue du Four-Saint-Honoré., 14 floréal an IX (4 mai 1801); MC/ET/VII/555
      Documents du Minutier central des notaires de Paris concernant l'histoire économique et sociale (1800-1830) [8556 actes], par Claude Pris, introduction et index revus, corrigés par le personnel du Minutier central, sous la direction d'Andrée Chauleur, Paris, Archives nationales, 1999, notice n° 5820 (instrument de recherche imprimé dématérialisé dont la version intégrale est accessible en ligne par la rubrique 'Autres instruments de recherche', voir contexte dans le Plan d’orientation général - Notaires de Paris, guides thématiques du Minutier).
      inventaire; Four-Saint-Honoré (rue du); Sirgant, Joseph; médecin
    - Vente de la moitié du domaine de Rousset avec moulin par Jean Yrisson à Jacques Delchet., 19 floréal an IX (9 mai 1801); MC/ET/VII/555
      Précisions sur les lieux: Rousset (Samonac, Gironde); Samonac (Gironde)--Rousset
      Documents du Minutier central des notaires de Paris concernant l'histoire économique et sociale (1800-1830) [8556 actes], par Claude Pris, introduction et index revus, corrigés par le personnel du Minutier central, sous la direction d'Andrée Chauleur, Paris, Archives nationales, 1999, notice n° 7100 (instrument de recherche imprimé dématérialisé dont la version intégrale est accessible en ligne par la rubrique 'Autres instruments de recherche', voir contexte dans le Plan d’orientation général - Notaires de Paris, guides thématiques du Minutier).
      acte de vente; Samonac (Gironde); Delchet, Jacques; Yrisson, Jean; chef d'entreprise
    - Vente de meubles, 1566, rue Mazarine, par Élisabeth Marguerite David à Ambroise Leriche., 26 floréal an IX (16 mai 1801); MC/ET/VII/555
      Documents du Minutier central des notaires de Paris concernant l'histoire économique et sociale (1800-1830) [8556 actes], par Claude Pris, introduction et index revus, corrigés par le personnel du Minutier central, sous la direction d'Andrée Chauleur, Paris, Archives nationales, 1999, notice n° 2093 (instrument de recherche imprimé dématérialisé dont la version intégrale est accessible en ligne par la rubrique 'Autres instruments de recherche', voir contexte dans le Plan d’orientation général - Notaires de Paris, guides thématiques du Minutier).
      acte de vente; Mazarine (rue); David, Elisabeth Marguerite; Leriche, Ambroise
    - Vente de maison et dépendances à Marolles-en-Brie par Auguste Ouvrard à Placide Edme Roussel., 3 prairial an IX (23 mai 1801); MC/ET/VII/555
      Documents du Minutier central des notaires de Paris concernant l'histoire économique et sociale (1800-1830) [8556 actes], par Claude Pris, introduction et index revus, corrigés par le personnel du Minutier central, sous la direction d'Andrée Chauleur, Paris, Archives nationales, 1999, notice n° 7102 (instrument de recherche imprimé dématérialisé dont la version intégrale est accessible en ligne par la rubrique 'Autres instruments de recherche', voir contexte dans le Plan d’orientation général - Notaires de Paris, guides thématiques du Minutier).
      acte de vente; Marolles-en-Brie (Val-de-Marne); Ouvrard, Auguste; Ouvrard, Augustin; Roussel, Placide Edme
    - Vente de maison et terres dépendant de la terre de Magny à Ronthon par Pierre Mélanie Berle, huissier, à Pierre Simon Leclerc., 12 prairial an IX (1er juin 1801); MC/ET/VII/555
      Précisions sur les lieux: Dragey-Ronthon (Manche)--Magny; Dragey-Ronthon (Manche)--Ronthon; Magny (Dragey-Ronthon, Manche); Ronthon (Dragey-Ronthon, Manche)
      Documents du Minutier central des notaires de Paris concernant l'histoire économique et sociale (1800-1830) [8556 actes], par Claude Pris, introduction et index revus, corrigés par le personnel du Minutier central, sous la direction d'Andrée Chauleur, Paris, Archives nationales, 1999, notice n° 7103 (instrument de recherche imprimé dématérialisé dont la version intégrale est accessible en ligne par la rubrique 'Autres instruments de recherche', voir contexte dans le Plan d’orientation général - Notaires de Paris, guides thématiques du Minutier).
      acte de vente; Dragey-Ronthon (Manche); Berle, Pierre Mélanie; Leclerc, Pierre Simon; Leclerc, Simon Pierre; huissier; tapissier
    - Vente de meubles par Jean Pierre Schoel à Emmerly et Vanhée [société Emmery et Vanhée]., 14 prairial an IX (3 juin 1801); MC/ET/VII/555
      Documents du Minutier central des notaires de Paris concernant l'histoire économique et sociale (1800-1830) [8556 actes], par Claude Pris, introduction et index revus, corrigés par le personnel du Minutier central, sous la direction d'Andrée Chauleur, Paris, Archives nationales, 1999, notice n° 2096 (instrument de recherche imprimé dématérialisé dont la version intégrale est accessible en ligne par la rubrique 'Autres instruments de recherche', voir contexte dans le Plan d’orientation général - Notaires de Paris, guides thématiques du Minutier).
      acte de vente; Schoel, Jean Pierre
    - Vente de la ferme de Lude-lès-Binas à Binas par André Garde, négociant, à Émilie Hiver, épouse de Louis Dorothé Randon., 24 prairial an IX (13 juin 1801); MC/ET/VII/555
      Documents du Minutier central des notaires de Paris concernant l'histoire économique et sociale (1800-1830) [8556 actes], par Claude Pris, introduction et index revus, corrigés par le personnel du Minutier central, sous la direction d'Andrée Chauleur, Paris, Archives nationales, 1999, notice n° 7106 (instrument de recherche imprimé dématérialisé dont la version intégrale est accessible en ligne par la rubrique 'Autres instruments de recherche', voir contexte dans le Plan d’orientation général - Notaires de Paris, guides thématiques du Minutier).
      acte de vente; Binas (Loir-et-Cher); Garde, André; Hiver, Emilie; Randon, Louis Dorothée; négociant
    - Vente de mobilier, rue du Caire, par Pierre Jean Scyferle, ex-ébéniste, à Louis Pinet, monteur en cuivre d'ébénisterie., 27 prairial an IX (16 juin 1801); MC/ET/VII/555
      Documents du Minutier central des notaires de Paris concernant l'histoire économique et sociale (1800-1830) [8556 actes], par Claude Pris, introduction et index revus, corrigés par le personnel du Minutier central, sous la direction d'Andrée Chauleur, Paris, Archives nationales, 1999, notice n° 2098 (instrument de recherche imprimé dématérialisé dont la version intégrale est accessible en ligne par la rubrique 'Autres instruments de recherche', voir contexte dans le Plan d’orientation général - Notaires de Paris, guides thématiques du Minutier).
      acte de vente; Caire (rue du); Pinet, Louis; Scyferle, Pierre Jean; ébéniste
    - Bail du domaine de Rousset à Samonac par Jacques Delchet à John Bernard, négociant, et Antoine Griffon, receveur., 27 prairial an IX (16 juin 1801); MC/ET/VII/555